# 请问陈版主和各位老师：关于重大资产重组

提问人：LF2019 时间：2020-05-29 12:33:04
根据《上市公司重大资产重组管理办法》第二条本办法适用于上市公司及其控股或者控制的公司在日常经营活动之外购买、出售资产或者通过其他方式进行资产交易达到规定的比例，导致上市公司的主营业务、资产、收入发生重大变化的资产交易行为（以下简称重大资产重组）。根据《首发业务若干问题解答（二）》问题 11 、《首次公开发行股票并上市管理办法》要求发行人最近 3 年主营业务没有发生重大变化；《首次公开发行股票并在创业板上市管理办法》要求发行人最近 2 年主营业务未发生重大变化。申请在主板、中小板、创业板上市的首发企业为谋取外延式发展，在报告期内发生业务重组行为，如何界定主营业务是否发生重大变化？答：发行人在报告期内发生业务重组，要依据被重组业务与发行人是否受同一控制分别进行判断。如为同一控制下业务重组，应按照《证券期货法律适用意见第 3 号》相关要求进行判断和处理；如为非同一控制下业务重组，通常包括收购被重组方股权或经营性资产、以被重组方股权或经营性资产对发行人进行增资、吸收合并被重组方等行为方式，发行人、中介机构可关注以下因素........ 请问陈版主以及各位老师，通过对比重大资产重组对上市公司和IPO企业的要求，有如下疑问： 1 、对IPO企业的要求中，重大资产重组的标的有明确的指出是“业务”，即只有购买或处置的资产构成业务，才需要进一步复核其指标是否构成重大资产重组。举一个极端的例子（不考虑其他指标对IPO的影响）：比如拟IPO企业新购买了大量的土地，不管金额有多大，哪怕超过上期末资产总额100%，也不构成重大资产重组。 2 、对上市公司的要求中，重大资产重组的标的未要求“构成业务”。举一个极端例子：某上市公司要购买大量土地，如果这部分土地金额超过上期末资产总额50%，即构成重大资产重组。
请问理解是否正确

回答人：chenyiwei
首先IPO中没有“重大资产重组”的概念；其次对“业务”的理解，在这里是监管口径，可能不同于会计准则中对“业务”的概念和界定。

提问人：LF2019 时间：2020-05-30 12:33:04
追问一下陈版：
1 、首先对于上市公司，重大资产重组并没有要求标的要构成业务，那么如果出现极端情况，上司公司购买了大量的资产（比如土地），比例达到总资产50%，是否也构成了重大资产重组？
2 、对于IPO，我们客户为了规避这个首发 50 条关于主营业务发生重大变化的要求，打算购买土地新设厂房的方式进入新的市场，因为直接并购的话可选标的体量都太大，超过比例要求。 监管口径说的是“业务“，那么从您的经验来看，我新买的土厂房等资产，如果占比超过上期资产总额100%，是否也构成主营业务发生重大变更？

回答人：chenyiwei
1 、是，同样构成重大资产重组。 2 、我理解有这种可能性，不过这种事项认定主要是券商和律师的事。